---
title: " 羅密歐與茱麗葉關鍵字分析"
author: "曹書誠"
date: "2018年4月13日"
output: html_document
---

```{r setup, include=FALSE}
knitr::opts_chunk$set(echo = TRUE)
```


```{r }
library(NLP)
library(tm)
library(stats)
library(proxy)
library(dplyr)
library(readtext)
library(jiebaRD)
library(jiebaR)
library(slam)
library(Matrix)
library(tidytext)
library(ggplot2)
library(gridExtra)
```

#前言：
<br>
羅密歐與茱麗葉是起承轉合明確、人物設定鮮明的文學經典，且莎氏比亞的英語用字選詞，顯著地影響了近代英語。<br>
<br>
本project把羅密歐與茱蔍葉的文本，以幕數分割，先切詞組觀察有哪些高頻字詞，再從中挑出來八個詞做圖表分析。<br>
<br>


#讀入羅密歐與茱麗葉的文本（共一到五幕）

```{r }

rawData = readtext(file=c(
  "/Users/Eric/Documents/R study/Project_1/Act_1.txt",
  "/Users/Eric/Documents/R study/Project_1/Act_2.txt",
  "/Users/Eric/Documents/R study/Project_1/Act_3.txt",
  "/Users/Eric/Documents/R study/Project_1/Act_4.txt",
  "/Users/Eric/Documents/R study/Project_1/Act_5.txt"
))
docs = Corpus(VectorSource(rawData$text))

```

#資料清洗

```{r }

toSpace <- content_transformer(function(x, pattern) {
  return (gsub(pattern, " ", x))
})
docs <- tm_map(docs, removePunctuation)
docs <- tm_map(docs, removeNumbers)
docs <- tm_map(docs, stripWhitespace)

```

#切詞組，觀察哪些高頻字是有趣的

```{r }

keywords = c(" ")
mixseg = worker()
keys = as.matrix(keywords)
new_user_word(mixseg, keys)

jieba_tokenizer = function(d){
  unlist(segment(d[[1]], mixseg))
}
seg = lapply(docs, jieba_tokenizer)
freqFrame = as.data.frame(table(unlist(seg)))

d.corpus <- Corpus(VectorSource(seg))
tdm <- TermDocumentMatrix(d.corpus)
print( tf <- as.matrix(tdm) )
DF <- tidy(tf)

```

#用csv檔選出八個有興趣的關鍵字
<br>
我選出的八個有趣的關鍵字為love, death, night, heaven, romeo, juilet, benvolio, mercutio，<br>
選完後，再把選好的字的相關martrix讀入回來。<br>
<br>
```{r }

write.csv(DF, "/Users/Eric/Documents/R study/Project_1//keywords_raw.csv")
DF_sec<-read.table("/Users/Eric/Documents/R study/Project_1//keywords_sec.csv",header=TRUE, stringsAsFactors = FALSE, sep=",")

print(DF_sec)
```

#製成圖表

```{r }

g1=ggplot(data=DF_sec,aes(x=1:5,y=love)) +geom_area(fill=2)+xlab("Act")+ylab("Frequency")+ggtitle("Love")
g2=ggplot(data=DF_sec,aes(x=1:5,y=death)) +geom_area(fill=3)+xlab("Act")+ylab("Frequency")+ggtitle("Death")
g3=ggplot(data=DF_sec,aes(x=1:5,y=night)) +geom_area(fill=4)+xlab("Act")+ylab("Frequency")+ggtitle("Night")
g4=ggplot(data=DF_sec,aes(x=1:5,y=heaven)) +geom_area(fill=5)+xlab("Act")+ylab("Frequency")+ggtitle("Heaven")
g5=ggplot(data=DF_sec,aes(x=1:5,y=romeo)) +geom_area(fill=6)+xlab("Act")+ylab("Frequency")+ggtitle("Romeo")
g6=ggplot(data=DF_sec,aes(x=1:5,y=juliet)) +geom_area(fill=4)+xlab("Act")+ylab("Frequency")+ggtitle("Juliet")
g7=ggplot(data=DF_sec,aes(x=1:5,y=benvolio)) +geom_area(fill=8)+xlab("Act")+ylab("Frequency")+ggtitle("Benvolio")
g8=ggplot(data=DF_sec,aes(x=1:5,y=mercutio)) +geom_area(fill=9)+xlab("Act")+ylab("Frequency")+ggtitle("Mercutio")


finalchart=grid.arrange(g1,g5,g2,g6,g3,g7,g4,g8,nrow=4,ncol=2)
print(finalchart)

```

#結語
<br>
整理出圖表，左邊column為四個名詞（Love、Death、Night、Heaven），右邊為四個人名（羅密歐、茱麗葉、羅密歐的表哥、茱麗葉的表哥）。<br>
<br>
首先觀察名詞：<br>
一、Love在第二幕兩位主角初次相見時，使用次數達到高峰，但後來隨著劇情白熱化，使用次數其實逐漸下降，和一般認知的，Love使用次數會隨劇情發展而變多，並不相同。<br>
二、Death的兩次使用高峰為：第三幕兩大家族互殺（導致羅密歐的表哥、茱麗葉的表哥死亡），以及結尾兩大主角死亡。<br>
三、Night的使用次數在結尾時突然大幅減少，顯示了前幾幕的場景都為晚上，較為灰暗，而結尾的Good Ending時則不使用晚上場景，代表兩大家族大合解的曙光。<br>
四、Heaven的使用次數在羅密歐、茱麗葉兩人被迫分離的第三幕達到高峰，代表作者在此時大量暗示兩人最終只能在天堂相聚。<br>
<br>
接著觀察人名：<br>
一、羅密歐、茱麗葉：兩人在第五幕死後還有大量被提起，代表兩人的死並不是故事的結束。<br>
二、羅密歐的表哥、茱麗葉的表哥：兩人在第三幕死亡後，就一次都沒有被他人提起過了...明明是兩大家族各自的第一男配角的，這個發現令我感到驚奇。<br>
<br>
<br>
<br>
